【裁判字號】    98,訴,377
【裁判日期】    980409
【裁判案由】    毒品危害防制條例
【裁判全文】
臺灣基隆地方法院刑事判決               98年度訴字第377號
公  訴  人  臺灣基隆地方法院檢察署檢察官
被      告  甲○○
                    （現另案於臺灣基隆監獄執行中）
上列被告因違反毒品危害防制條例案件，經檢察官提起公訴（98
年度毒偵字第584 號），因被告所犯為死刑、無期徒刑、最輕本
刑為3 年以上有期徒刑或高等法院管轄第一審案件以外之罪，且
於準備程序進行中，被告先就被訴事實為有罪之陳述，經本院合
議庭裁定進行簡式審判程序，判決如下：
    主  文
甲○○施用第一級毒品，累犯，處有期徒刑柒月；又施用第二級
毒品，累犯，處有期徒刑肆月。應執行有期徒刑捌月。
    事  實
一、甲○○前因施用毒品案件，經觀察、勒戒後，因認有繼續施
    用毒品之傾向，經本院以92年度毒聲第634 號裁定令入戒治
    處所強制戒治，於民國93年1 月30日因停止戒治出監，期滿
    未經撤銷停止戒治，於93年7 月24日執行完畢，並經臺灣基
    隆地方法院檢察署檢察官以93年度戒毒偵字第37號不起訴處
    分；次因施用第一級毒品案件，經本院以93年度訴字第747
    號判決判處有期徒刑7 月，並經臺灣高等法院以94年度上訴
    字第448 號判決駁回上訴確定；復因施用第二級毒品案件，
    經本院先後以93年度簡上字第146 號及94年度基簡字第433
    號判決各判處有期徒刑6 月確定；另因持有第一級毒品案件
    ，經本院以94年度基簡字第400 號判決判處有期徒刑4 月確
    定，復由本院就前開93年度簡上字第146 號、94年度上訴字
    第448 號及94年度基簡字第400 號判決所科之刑，以94年度
    聲字第634 號裁定定應執行有期徒刑1 年2 月，與前開94年
    度基簡字第433 號判決所科之刑接續執行，於95年8 月4 日
    因假釋出監，保護管束期滿未經撤銷假釋，未執行之刑以已
    執行論，於95年12月26日執行完畢。又因施用第二級毒品案
    件，經本院以96年度易字第220 號判決判處有期徒刑8 月確
    定，於97年1 月28日因縮刑期滿執行完畢；再因施用第二級
    毒品案件，經本院以97年度易字第659 號判決判處有期徒刑
    6 月確定（尚未執行完畢）。
二、詎甲○○仍未戒除毒癮惡習，於98年2 月24日上午某時，在
    位於基隆市中山區○○○路14巷20號住處，以將第一級毒品
    海洛因摻入香菸內點燃吸食之方式，施用第一級毒品；復另
    行起意，於同日下午1 時許，在前址住處，以將第二級毒品
    安非他命置放於玻璃球內，下以火燒烤後吸食所生煙霧之方
    式，施用第二級毒品。嗣其於同日晚間10時20分許，在基隆
    市○○路與孝一路口為警查獲，經警採集其尿液檢體送驗後
    ，始悉上情。
三、案經基隆市警察局第三分局報請臺灣基隆地方法院檢察署檢
    察官偵查起訴。
    理  由
壹、程序事項
    被告甲○○所犯者非為死刑、無期徒刑、最輕本刑為3 年以
    上有期徒刑之罪或高等法院管轄第一審案件，其於準備程序
    進行中，先就被訴事實為有罪之陳述，經告知其簡式審判程
    序之旨，並聽取公訴人、被告之意見後，本院合議庭依刑事
    訴訟法第273 條之1 第1 項之規定，裁定由受命法官獨任以
    簡式審判程序進行本案之審理。
貳、實體事項
一、事實認定部分
    上開事實，業據被告於本院審理時坦承不諱，且被告為警查
    獲後，採集之尿液檢體經送臺灣尖端先進生技醫藥股份有限
    公司檢驗，確呈海洛因代謝物嗎啡、可待因及安非他命類之
    陽性檢驗結果，此有該公司98年3 月6 日出具之濫用藥物檢
    驗報告及基隆市警察局第三分局偵辦毒品案件尿液檢體對照
    表附卷可稽，足認被告之自白與事實相符，本件事證明確，
    被告犯行應堪認定。
二、論罪科刑部分
（一）被告前因施用毒品案件，經觀察、勒戒後，因認有繼續施
      用毒品之傾向，經本院以92年度毒聲第634 號裁定令入戒
      治處所強制戒治，於93年1 月30日因停止戒治出監，期滿
      未經撤銷停止戒治，於93年7 月24日執行完畢，此有臺灣
      高等法院被告前案紀錄表在卷可稽，其經強制戒治執行完
      畢後，5 年內再行施用第一、二級毒品，核其所為，係犯
      毒品危害防制條例第10條第1 、2 項之施用第一、二級毒
      品罪。被告持有第一、二級毒品以供施用，持有之低度行
      為應為施用之高度行為所吸收，均不另論罪。
（二）被告所為施用第一、二級毒品之行為，犯意各別，所犯為
      構成要件相異之罪，應予分論併罰。
（三）被告曾受如事實欄所載之徒刑執行完畢，此有臺灣高等法
      院被告前案紀錄表在卷可稽，其受徒刑之執行完畢，再行
      施用第一、二級毒品，係於5 年以內故意再犯本件有期徒
      刑以上之罪，均為累犯，應分別依刑法第47條第1 項之規
      定加重其刑。
（四）爰審酌被告經觀察、勒戒及強制戒治，並經刑罰矯治後，
      竟未戒除毒癮之惡習，再度施用毒品，顯認缺乏戒斷決心
      ，然其所為僅屬戕害自身之行為，未侵犯其他法益，且於
      本院審理時坦認犯行，犯後態度尚屬良好等一切情狀，分
      別量處如主文所示之刑，並依法定其應執行之刑。
據上論斷，應依刑事訴訟法第273 條之1 第1 項、第299 條第1
項前段，毒品危害防制條例第10條第1 項、第2 項、第23條第2
項，刑法第11條前段、第47條第1 項、第51條第5 款，判決如主
文。
本案經檢察官乙○○到庭執行職務。
中    華    民    國    98    年    4     月    9     日
                  刑事第二庭法    官  邰婉玲
以上正本證明與原本無異。
如不服本判決應於收受送達後10日內向本院提出上訴書狀，並應
敘述具體理由；其未敘述上訴理由者，應於上訴期間屆滿後20日
內向本院補提理由書（均須按他造當事人之人數附繕本）「切勿
逕送上級法院」。
中    華    民    國    98    年    4     月    9     日
                            書 記 官  彭筠凱
附錄所犯法條：
毒品危害防制條例第10條
施用第一級毒品者，處 6 月以上 5 年以下有期徒刑。
施用第二級毒品者，處 3 年以下有期徒刑。


司法院資訊處製作；財團法人民間司法改革基金會備份。
